臺灣高等法院臺中分院刑事判決　　　　　　　民國九十四年度上訴字第六七四號
　　上　訴　人
　　即　被　告　乙○○
右上訴人因違反毒品危害防制條例案件，不服臺灣彰化地方法院中華民國九十四年一
月三十一日第一審簡式審判程序判決（民國九十四年度訴字第一四八號，起訴案號：
臺灣彰化地方法院檢察署民國九十三年度毒偵字第四四六六號），提起上訴，本院判
決如左：
    主      文
上訴駁回。
    事      實
一、乙○○為臺灣彰化少年輔育院替代役男，前因施用毒品案件，經送強制戒治，於
    民國（下同）九十三年一月九日，因毒品危害防制條例修正施行釋放，並由臺灣
    彰化地方法院檢察署檢察官提起公訴，經台灣彰化地方法院以九十一年度訴字第
    一一○四號判決判處有期徒刑七月確定，甫於九十三年八月四日執行完畢。詎仍
    不知悔改，於強制戒治釋放後五年內，復基於施用第一級毒品之概括犯意，自九
    十三年十一月十日某時起至同年月十四日某時止，在彰化縣田中鎮○○里○○路
    三八○巷二五七號其住處，以將海洛因置於針筒內注射之方式，連續施用第一級
    毒品海洛因七、八次。嗣經臺灣彰化少年輔育院替代役隊長於九十三年十一月十
    七日下午一時三十分許，發現乙○○精神恍惚，而採其尿液送驗；翌日，乙○○
    又因難耐毒癮，打電話要求綽號「黑煙」之男子為其送交海洛因至臺灣彰化少年
    輔育院，旋於下午六時四十分許，為臺灣彰化少年輔育院大門執勤役男發現乙○
    ○收受綽號「黑煙」男子所交付內藏第一級毒品海洛因一包（淨重零點零六公克
    ，空包裝重零點四零公克）之塑膠袋，報由臺灣彰化少年輔育院勤務中心值班科
    員處理，並扣得第一級毒品海洛因一包（淨重零點零六公克，空包裝重零點四零
    公克）。
二、案經臺灣彰化少年輔育院函送臺灣彰化地方法院檢察署檢察官偵查起訴。
    理    由
一、右揭事實，業據上訴人即被告乙○○（以下稱被告）於檢察官偵查、原審法院準
    備程序及審理中坦承不諱，並有海洛因一包（淨重零點零六公克，空包裝重零點
    四零公克）扣案為憑，暨法務部調查局九十三年十二月二十日調科壹字第一四○
    ○一一○一○號鑑定通知書一份附卷可稽。而被告於前揭時地查獲時，經採其尿
    液送驗，雖無海洛因之陽性反應，惟按海洛因係嗎啡經化學合成半人工合成品，
    藥（毒）性倍於嗎啡，其經施用進入人體，藉人體解毒系統之代謝作用而分解成
    藥（毒）性較低於嗎啡，故於施用海洛因（麻藥）之煙毒嫌犯尿液中，可檢出嗎
    啡煙毒反應；一般施用毒品，八小時內約有百分之八十量於尿中排出，二十四小
    時後剩餘量之百分之九十再排出，七十二小時仍有微量排出，有憲兵司令部八十
    年五月七日（八十）鑑驗字第一七四六號函可參；而被告自承最後施用第一級毒
    品海洛因之時間為九十三年十一月十四日，距其被查獲之同年月十七日，相隔已
    有三日，是其尿液驗無施用海洛因之反應，亦屬符合經驗法則；再者，被告所採
    尿液其「嗎啡」檢驗結果固呈陰性反應，然濃度亦高達２５２ｎｇ／ｍｌ，距離
    得認定有陽性反應之３００ｎｇ／ｍｌ相差無多，有卷附中山醫學大學附設醫院
    藥物濫用檢測中心函一份得憑，此外，被告於九十三年十一月十七日被查獲當日
    ，亦經扣得第一級毒品海洛因一包（淨重零點零六公克，空包裝重零點四零公克
    ），足認被告自白有施用第一級毒品海洛因部分確與事實相符，從而，被告於九
    十三年十一月十七日採尿時往前回溯七十二小時內之某時，確有施用第一級毒品
    海洛因之犯行，堪可認定。查被告前因施用毒品案件，經送強制戒治，於九十三
    年一月九日因毒品危害防制條例修正施行釋放，嗣經原審法院以九十一年度訴字
    第一一○四號判決判處有期徒刑七月確定，於九十三年八月八日執行完畢等情，
    有臺灣高等法院被告全國前案紀錄表、刑案資料查註紀錄表各一份附卷可按，被
    告顯係經強制戒治後，復於五年內再犯本案施用毒品罪。從而，本案事證明確，
    被告右揭犯行洵堪認定，應依法論科。
二、核被告所為，係犯毒品危害防制條例第十條第一項之施用第一級毒品罪。被告為
    供自己施用之目的而持有上開毒品，其於施用前後持有海洛因之低度行為，應為
    施用之高度行為所吸收，不另論罪。又其先後七、八次施用第一級毒品犯行，時
    間緊接，方法相同，觸犯構成要件相同之罪名，係基於概括犯意反覆為之，應依
    連續犯之規定論以一罪，並依法加重其刑。查被告前因施用毒品案件，經原審法
    院以九十一年度訴字第一一○四號判決判處有期徒刑七月確定，於九十三年八月
    四日執行完畢，有臺灣高等法院被告全國前案紀錄表及刑案資料查註紀錄表在卷
    可按，其受有期徒刑之執行完畢，五年內再犯本案法定本刑有期徒刑以上之罪，
    為累犯，應依法遞加重其刑。原審法院審酌被告曾因施用毒品案件接受強制戒治
    ，竟未能從中記取教訓，深切體認毒品危害己身健康之鉅，反而再度趁隙施用海
    洛因，足徵被告自制能力尚有未足，惟念及施用毒品固戕害個人健康至深，然就
    他人權益之侵害仍屬有限，及其犯罪目的、手段、被告於犯罪後坦承全部吸毒犯
    行、具有國中畢業學歷之智識程度等一切情狀，適用刑事訴訟法第二百七十三條
    之一第一項，第二百九十九條第一項前段，毒品危害防制條例第十條第一項，第
    十八條第一項前段，刑法第十一條前段、第五十六條、第四十七條之規定，判決
    被告連續施用第一級毒品罪，累犯，量處有期徒刑拾月，扣案之第一級毒品海洛
    因壹包（淨重零點零陸公克，空包裝重零點肆零公克），宣告沒收銷燬之。經核
    原審判決認事用法，均無不合，量刑亦屬適當，被告不服原審法院判決，其刑事
    上訴狀未敘述上訴理由，亦未於本院審判期日到庭陳述上訴要旨，被告上訴為無
    理由，應予駁回。又被告經本院合法傳喚，無正當理由，於本院審判期日不到庭
    ，爰不待其陳述，逕行判決，併予敘明。
三、據上論結：應依刑事訴訟法第三百六十八條、第三百七十一條判，決如主文。
本案經檢察官甲○○到庭執行職務。
中      華      民      國      九十四  年      五      月      十二    日
                                臺灣高等法院臺中分院刑事第二庭
                                      審判長法  官　方　艤  駐
                                            法　官　胡　森　田
                                            法　官  蕭  錦  鍾
右正本證明與原本無異。
如不服本判決應於收受送達後十日內向本院提出上訴書狀，其未敘述上訴之理由者並
得於提起上訴後十日內向本院補提理由書（均須按他造當事人之人數附繕本）。
                                            書記官  江  玉  萍
中      華      民      國      九十四  年      五      月      十三    日
附錄本案論罪科刑法條：
毒品危害防制條例第十條第一項
施用第一級毒品者，處六月以上五年以下有期徒刑。
                                                                        Ａ
